【裁判字號】    90,易,1070
【裁判日期】    900622
【裁判案由】    賭博
【裁判全文】
臺灣桃園地方法院刑事判決                          九十年度易字第一七號
    公  訴  人  臺灣桃園地方法院檢察署檢察官
    被      告  甲○○
右列被告因賭博案件，經檢察官聲請簡易判決（聲請案號：八十九年度偵字第七六四
三號），經本院改依通常程序審理，茲判決如左：
    主    文
甲○○無罪。
    理    由
一、本件檢察官係聲請簡易判決處刑，惟經本院認有刑事訴訟法第四百五十一條之一
    第四項但書第一款所定之情形，爰改用通常程序審判之，先予敘明。
二、公訴意旨略以：被告甲○○基於概括之犯意，自民國八十九年五月起，在桃園縣
    觀音鄉○○○街二八號前夜市之公眾得出入之場所，設置電動賭博機具滿天星六
    臺、水果盤三台及麻將台五台合計十四台，連續與不特定之人賭博財物，其賭博
    方法為以一百比一萬二千之現金開分。嗣於同年月十八日下午二十一時許，為警
    當場查獲，並扣得上開電動賭博機具十四台，因認被告涉有刑法第二百六十六條
    第一項前段之賭博罪嫌云云。
二、按犯罪事實應依證據認定之，無證據不得推定其犯罪事實。又不能證明被告犯罪
    者，應諭知無罪之判決。刑事訴訟法第一百五十四條、第三百零一條第一項分別
    定有明文。
三、訊據被告甲○○固坦承於右揭時地設置滿天星等電動玩具機具不諱，惟堅決否認
    右揭犯行，辯稱：伊在夜市所擺設藝之電動機台僅供純娛樂而已，以一千元開一
    萬二千分予客人把玩不同電動機台，雖所開分數有輸有贏，惟最後僅能把玩分數
    完畢或放棄不玩，並不得以所得分數換取現金或其他任何財物等語。經查(1)本件
    公訴人所指被告涉犯刑法第二百六十六條第一項之賭博罪嫌，主要亦無非僅係以
    警員於民國八十九年五月十八日，在桃園縣觀音鄉○○○街二八號前夜市之公眾
    得出入之場所，查扣得電動機具電動賭博機具滿天星六臺、水果盤三台及麻將台
    五台合計十四台，等情為據，因認被告涉有賭博罪嫌。惟該查扣之電動機具十四
    台，雖然係屬於一種可供作為賭博的電動玩具，然而在於法律上尚非係屬於違禁
    物，又在機具內未查扣到任何金錢、賭資，尚難據此遽行推認該機具係被告與賭
    客對賭所用之機台。(2)次查執行勤務之警員查獲被告時雖拍攝有客人把玩電動機
    具之限場照片二張，然自查扣之之上開電動玩具機具內未查獲任何金錢、賭資，
    已如前述，足稽被告前開所言，客人把玩不同電動機台，僅至積分扣除完畢為止
    ，不得兌換物品或金錢，尚堪採信。且警員查獲被告擺設上開遊戲機具，並未查
    獲任何賭客，追查被告如何藉由上開機具與賭客賭博財物及如何兌換金錢，實難
    僅以查扣之上開機具十四台籍現場照片二張，遽行推認被告涉有賭博犯行，而遽
    入被告於罪。(3)是綜上所述，被告所辯並非無據，此外復查無其他事證證明被告
    有賭博犯行，揆諸前開條文，自應諭知無罪之判決。
據上論斷，應依刑事訴訟法第四百五十二條、第三百零一條第一項，判決如主文。
本案經檢察官鄭重文到庭執行職務。
中      華      民      國    九十      年      六      月    二十二    日
                                 臺灣桃園地方法院刑事第六庭
                                      法  官   黃永定
右正本證明與原本無異。
如不服本判決，應於判決送達後十日內向本院提出上訴狀( 應附繕本 )，上訴於
臺灣高等法院。
                                     書記官   陳月桂
中        華        民        國    九十    年    六    月    二十六    日


司法院資訊處製作；財團法人民間司法改革基金會備份。
